行　政　法　院　判　決　　　　　　　　　　　　　八十七年度判字第一七九四號
　　原　　　告　甲○○
　　被　　　告　臺灣省政府
右當事人間因人民或團體收藏刀械管理辦法事件，原告不服行政院中華民國八十六年
十一月十七日台八十六訴字第四四一七一號再訴願決定，提起行政訴訟。本院判決如
左︰
　　主  文
原告之訴駁回。
　　事  實
緣原告原持有單管獵槍一枝，領有民國八十二年二月二十八日內警台乙字第四二六五
號自衛槍枝執照，於使用執照二年效期屆滿後，向台南縣警察局永康分局申請換領執
照，經該分局以八十四年四月二十二日永警保字第三三八五號函否准所請。原告訴經
台南縣政府八十五年府秘字第三三七一○號再訴願決定將原決定及原處分均撤銷，責
由台南縣警察局永康分局將全案移由有管轄權機關台南縣警察局另為適法之處分。台
南縣警察局旋以八十五年三月七日八五警保民字第一四四三一號函復原告，以其因案
判處有期徒刑確定，所持自衛槍枝應辦理收購，否准換照申請，並逕行給價收購。原
告循序訴經被告八五府訴三字第一六九四九六號再訴願決定將原決定及原處分關於逕
行給價收購部分撤銷，責由台南縣警察局移由權責機關即被告辦理，其餘部分再訴願
駁回。關於給價收購部分，被告以原告於原領自衛槍枝執照有效期限內，犯詐欺罪經
台灣高等法院台南分院於八十三年四月十九日判處有期徒刑二年確定在案，乃依自衛
槍枝管理條例第十一條第二項第一款規定，以八十六年二月二十七日八六府警保字第
一四○一七二號處分書為「應予給價新台幣（下同）一萬元整收購其槍枝。」之處分
。原告不服，提起訴願、再訴願，遞遭駁回，遂提起行政訴訟。茲摘兩造訴辯意旨
於次：
原告起訴意旨略謂︰一、內政部六十九年十二月八日六九台內謷字第七一六九八號函
核定之臺灣省收購軍民私有槍枝彈藥價格表規定，單管獵槍收購價格為一萬元。二、
八十六年九月十三日聯合報第七版高中、高職軍訓玩具步槍採購一萬二千多枝，聯勤
兵工廠以每枝報價一萬四千元購得，則真槍收購價與玩具步槍採購價竟有天地之別。
三、系爭槍枝為原告美國亡友陳納德將軍所贈，具歷史性之古董槍枝，今世上已無第
二枝，被告以一萬元收購，竟比不上軍訓玩具步槍，不知其收購價有何據。四、再訴
願決定謂將系爭槍枝送請美國鑑價，於法無據，然法律亦無規定不得送請原產國或贈
與人國家鑑價。況真槍收購價不如軍訓玩具槍，故將之送請非營業機構美國在台協會
鑑定並無不當。且該協會亦函原告有疑問，得隨時請教。五、原告就上開槍枝申請換
照未獲准許，被告更草率處分給價一萬元收購，而不送請美國鑑定，不顧美國民間友
誼，且價差無法形容，顯為不當，確有侵害原告財產權。七、綜上所陳，原處分及訴
願、再訴願決定均有違誤，請為判決將其撤銷，用保原告權益等語。
被告答辯意旨略謂︰一、按自衛槍枝管理條例第十一條第二項規定：自衛槍枝執照限
用二年，期滿應即繳銷，換領新照。自衛槍枝持有人，在限期內有左列情形之一者，
其槍枝應由省（市）政府給價收購，又該項第一款明文規定：「判處有期徒刑以上之
刑，經確定者」。原告因犯詐欺案經臺灣高等法院台南分院於八十三年四月十九日判
處有期徒刑二年確定在案，應依法給價收購。二、原告所稱該槍係美國亡故友人陳納
德將軍所贈，留供原告為紀念物品，予以給價收購，有損其權益，牴觸法令乙節，係
原告本身之觀點，並無法令依據。三、原告所述收購槍枝價值未能依市價或送美國鑑
定乙節。查被告收購槍枝係依據自衛槍枝管理條例第十四條規定，由被告擬定「臺灣
省收購軍民私有槍枝彈藥價格表」，並報奉內政部六十九年十二月八日六九台內警字
第七一六九八號函核定後，據以辦理價購，被告依法行政，並無不當等語。
　　理  由
按自衛槍枝執照限用二年，期滿應即繳銷，換領新照。自衛槍枝持有人在限期內經判
處有期徒刑以上之刑確定者，其槍枝應由省（市）政府給價收購。給價收購之價格標
準，由省（市）政府擬訂，報請內政部核定之，為自衛槍枝管理條例第十一條第一項
、第二項第一款及第十四款第一項所規定。又內政部六十九年十二月八日六九台內警
字第七一六九八號函核定之臺灣省收購軍民私有槍枝彈藥價格表規定單管獵槍收購價
格為一萬元。本件被告以原告於原領自衛槍枝執照有效期限內，犯詐欺罪經台灣高等
法院台南分院於八十三年四月十九日判處有期徒刑二年確定在案，乃依自衛槍枝管理
條例第十一條第二項第一款規定，為應予給價一萬元收購該槍枝之處分。原告循序起
訴謂原處分僅給價一萬元而收購系爭槍枝，顯為過低，應送美國鑑價。又該槍係其美
國亡友陳納德將軍所贈，為紀念物品，原處分實有損其權益，並牴觸法令云云。按被
告收購槍枝之價格，係依據自衛槍枝管理條例第十四條規定，由被告所擬定之「臺灣
省收購軍民私有槍枝彈藥價格表」（並已報奉內政部六十九年十二月八日六九台內警
字第七一六九八號函核定），該價格表之擬定，既有法律授權，而原告就其於該槍枝
執照效期內曾犯詐欺罪經台灣高等法院台南分院於八十三年四月十九日判處有期徒刑
二年確定一節亦不爭執，被告據以為給價一萬元收購之處分，洵屬正確，無另行送請
鑑定之必要。至原告持有該槍枝係由何人所贈，是否有紀念性，及原告所指報載軍訓
玩具步槍之採購價格如何，均與本件無，不得執為原處分有誤之論據。從而，原告
各該主張，要非可採。原處分及一再訴願決定俱無違誤之處。原告起訴意旨，非有理
由，應予駁回。
據上論結，本件原告之訴為無理由，爰依行政訴訟法第二十六條後段，判決如主文。
中    華    民    國     八十七      年      九      月       三        日
                    行 政 法 院 第 一 庭
                                審 判 長 評  事      黃  綠  星
                                         評  事      徐  樹  海
                                         評  事      高  秀  真
                                         評  事      藍  獻  林
                                         評  事      黃  璽  君
右  正  本  證  明  與  原  本  無  異
                                         法院書記官  邱  彰  德
中    華    民    國     八十七      年      九      月       四        日
